最　高　行　政　法　院　裁　定
　　　　　　　　　　　　　94年度裁字第00964號
上　訴　人　乙○○
訴訟代理人　丙○○
被 上訴 人　新竹市稅捐稽徵處
代　表　人　甲○○
上列當事人間因房屋稅事件，上訴人對於中華民國91年11月18日
臺北高等行政法院91年度簡字第170號判決，提起上訴，本院裁
定如下：
　　主  文
上訴駁回。
上訴審訴訟費用由上訴人負擔。
　　理  由
一、按對於適用簡易程序之裁判提起上訴或抗告，須經本院許可
    ，且該許可以訴訟事件所涉及之法律見解具有原則性者為限
    ，行政訴訟法第235 條定有明文。所謂法律見解具有原則性
    ，係指該事件所涉及之法律問題意義重大，而有加以闡釋之
    必要而言。例如：對於行政命令是否牴觸法律所為之判斷，
    或就同類事件所表示之法律見解與其他高等行政法院所表示
    之見解互相牴觸者。
二、本件上訴人與訴外人溫俊法於民國83年6月20日持使用執照
    就坐落新竹市○○路○段423號、425號、427號、429號、少
    年街220號房屋，向被上訴人申請新建設籍，並經被上訴人
    核定自83年2月起以溫俊法及上訴人為系爭房屋之納稅義務
    人設籍課稅在案。嗣溫俊法於89年5月24日向被上訴人申請
    按其應有部分比例，分單課徵，被上訴人乃依臺灣省財政廳
    72 年3月20日財稅三字第00084號函准依溫俊法及上訴人應
    有部分比例，分別向渠等發單課徵89年度房屋稅。上訴人就
    系爭房屋89年度房屋稅新臺幣82,275元部分不服，循序提起
    行政訴訟，為原法院91年度簡字第170號判決駁回。
三、上訴人不服，提起上訴，其上訴意旨略謂：查法務部行政執
    行署91年3月11日91年度署聲議字第0184號聲明異議決定書
    以蘇繼鴻、丙○○非合法代理人，駁回異議。上訴人旅居國
    外多年，本件繳款書所載地址為系爭房屋地址，與上訴人之
    地址不符，且被上訴人另行交由丙○○代收之文件，丙○○
    並未轉交上訴人，即逕以上訴人名義申請復查、訴願及行政
    訴訟，本件繳款書未合法送達。被上訴人及執行機關認丙○
    ○等非合法訴訟代理人，駁回異議，卻又進行強制執行，顯
    違依法行政原則，原判決亦違反行政訴訟法第243條第2項第
    4 款規定。系爭房屋係民福育樂有限公司向土地所有權人承
    租土地，並出資以上訴人名義搭建，然上訴人並非所有權人
    ，不應向上訴人課徵房屋稅云云，並未表明本件所涉何項法
    律見解具原則性。經原法院裁定命補正，上訴人雖提出補正
    狀，惟仍執陳詞，主張非房屋所有權人，核係對原判決取捨
    證據、認定事實之職權行使為指摘，仍未指出本件涉有法律
    見解具原則性情形，揆諸首揭說明，不應許可上訴，其上訴
    為不合法，應予駁回。
三、依行政訴訟法第249條第1項前段、第104條、民事訴訟法第
    95條、第78條，裁定如主文。
中    華    民    國    94    年    5    月    26     日
                  第一庭審判長法  官　黃　綠　星
                              法  官  陳  秀  美
                              法  官　蔡　進　田
                              法  官　黃　璽　君
                              法  官　廖　宏　明
以  上  正  本  證  明  與  原  本  無  異
中    華    民    國    94    年    5    月    27     日
　　　　　　　　　　　　　　　書記官　邱　彰　德
